臺灣桃園地方法院民事裁定
111年度亡字第4號
聲  請  人  臺灣桃園地方檢察署檢察官

代  理  人  施瑩惟  
相  對  人
即  失蹤人  葉金山    失蹤前最後

上列聲請人聲請失蹤人公示催告事件，本院裁定如下：
    主  文
准對葉金山（男，民國0年0月0日生，身分證統一編號：Z000000
000號，失蹤前最後設籍：桃園市○○區○○里0鄰○○街000號）為宣
告死亡之公示催告。
聲請人應於收受本裁定之日起貳拾日內，將本裁定登載於公報、
新聞紙或其他相類之傳播工具。
該失蹤人應於本公示催告最後揭示於法院公告處、資訊網路及其
他適當處所之翌日起柒個月內，向本院陳報現尚生存，如不陳報
，本院將宣告其為死亡。
無論何人，凡知該失蹤人之生死者，均應於上開期間內，將其所
知之事實，陳報本院。
    理  由
一、按失蹤人失蹤滿7年後，法院得因利害關係人或檢察官之聲
    請，為死亡之宣告。失蹤人為80歲以上者，得於失蹤滿3年
    後，為死亡之宣告，民法第8條第1項及第2項分別定有明文
    。
二、本件聲請意旨略以：相對人即失蹤人葉金山係民國0年0月0
    日生，現年102歲，原設籍桃園縣中壢市（現改制為桃園市○
    ○區○○○00○0號，惟經桃園○○○○○○○○○（現改制為桃園○○○○○○○
    ○○，下稱中壢戶政事務所）派員於100年10月2日至該處查訪
    ，查無此址房屋，確認失蹤人行方不明，故於102年5月20日
    以桃中戶字第1020004911號函通報桃園市政府警察局中壢分
    局（下稱中壢分局），並經該分局受理登記失蹤人於100年1
    0月2日失蹤，經協尋未果，將其註記為失蹤人口，迄今仍未
    尋獲，失蹤人自登記為失蹤人口時，已年逾80歲，失蹤迄今
    已逾3年，而失蹤人無相關入出境紀錄，且其未婚，在臺無
    親屬，現未在監所，亦查無全民健康保險投保紀錄，為此，
    依法聲請准對相對人為宣示死亡之公示催告等語，並提出中
    壢戶政事務所函送清查人口名冊、戶籍資料、入出境資訊查
    詢、特殊註記資料、失蹤人口通報單及失蹤人個人戶籍資料
    查詢結果、除戶謄本、己身一親等資料查詢結果、全國刑案
    資料查註表、完整矯正簡表、入出境資訊連結作業查詢結果
    、健保資訊連結作業查詢紀錄及中壢分局函覆失蹤人口系統
    資料報表各１份為證。
三、經查，聲請人主張之前揭事實，業據提出與其所述相符之前
    揭書證為證。又經本院依職權調取失蹤人之入出境查詢結果
    、戶籍資料、在監在押紀錄表、勞保及健保資料、所得資料
    、行動電話申辦紀錄、請領社會補助等，均查無相對人出面
    辦理或存在之紀錄。復經中壢分局函覆於相對人於100年10
    月2日由中壢戶政事務所函請失蹤協尋，迄未尋獲等情，此
    有該局111年2月8日中警分防字第1110007447號函附卷可參
    ，堪認聲請人主張失蹤人葉金山失蹤，多年音訊全無一節為
    真實。從而，失蹤人葉金山自100年10月2日失蹤迄今既已逾
    3年，是以聲請人聲請對失蹤人葉金山為死亡宣告前之公示
    催告，於法有據，應予准許，並依法諭知聲請人應於收受本
    裁定之日起20日之限期內，將本裁定登載於公報、新聞紙或
    其他相類之傳播工具。
四、按法院准許宣告死亡之聲請者，應公示催告。公示催告，應
    記載下列各款事項：㈠失蹤人應於期間內陳報其生存，如不
    陳報，即應受死亡之宣告。㈡凡知失蹤人之生死者，應於期
    間內將其所知陳報法院，家事事件法第156條第1項、第2項
    第1款及第2款分別定有明文。次按宣告死亡之公示催告應公
    告之；公告應揭示於法院公告處、資訊網路及其他適當處所
    ，法院認為必要時，並得命登載於公報或新聞紙，或用其他
    方法公告之；陳報期間，自揭示之日起，應有6個月以上，
    亦有家事事件法第156條第3項準用第130條第3項至第5項規
    定可參。本件既經准許對失蹤人葉金山為死亡宣告之公示催
    告，本院自應依上揭規定，將本公示催告揭示於法院公告處
    、資訊網路及其他適當處所，並定陳報期間為7個月，爰分
    別裁定如主文所示。
五、依家事事件法第156條第3項、第130條第3項、第4項，裁定
    如主文。
中　　華　　民　　國　　111 　年　　3 　　月　　7 　　日
                   家事法庭     法  官　姚重珍
以上正本係照原本作成。
如對本裁定抗告須於裁定送達後10日內向本院提出抗告狀，並繳
納抗告費新臺幣1,000元。
中　　華　　民　　國　　111 　年　　3 　　月　　8 　　日
                                書記官　王小萍